臺灣臺北地方法院小額民事判決
111年度北小字第590號
原      告  蔡顯進
被      告  蔡顯美
            蔡顯註

            蔡旻哲
上列當事人間請求給付租金事件，本院於民國111年1月3日言詞
辯論終結，判決如下︰ 
    主    文
原告之訴駁回。
訴訟費用新臺幣壹仟元由原告負擔。
    理由要領
一、按訴狀送達後，原告不得將原訴變更或追加他訴，但擴張或
    減縮應受判決事項之聲明者，不在此限；簡易訴訟程序，除
    本章別有規定外，仍適用第一章通常訴訟程序之規定；第43
    6條之規定，於小額程序準用之，民事訴訟法第255條第1項
    第3款、第436條第2項、第436條之23分別定有明文。本件原
    告原請求：「請求判令被告等將坐落臺北市○○○路0段000號
    房屋全部遷讓交付原告；並自民國107年7月1日起至交屋日
    止按月給付賠償金新臺幣（下同）300,000元」（見本院卷
    第11頁），嗣於111年1月14日具狀變更聲明為：「被告應共
    同給付原告100,000元」（見本院卷第59頁、第86頁）。核
    原告前揭變更，屬減縮其應受判決事項之聲明，依前開規定
    ，於法相符，應予准許。
二、被告蔡顯註經合法通知，未於言詞辯論期日到場，核無民事
    訴訟法第386條所列各款情事，爰依原告之聲請，准由其一
    造辯論而為判決。
三、原告主張：原告與被告蔡顯註簽訂房屋租賃契約書（下稱系
    爭租約），由原告出租門牌臺北市○○區○○○路0段000號1樓房
    屋（下稱系爭房屋）予被告蔡顯註，租賃期間自107年1月1
    日起至110年12月31日止，每月租金為25,000元，而被告蔡
    顯註於簽訂系爭租約後，不知為何沒有使用就將系爭房屋轉
    給被告蔡顯美使用做生意，而被告蔡顯美再將系爭房屋租給
    他兒子即被告蔡旻哲使用，因被告蔡顯美與蔡旻哲只給付1
    年租金，1年後就不付了，為此，爰起訴請求被告共同給付
    自107年1月起至同年4月止，共計4個月之租金100,000元等
    語。並聲明：被告應共同給付原告100,000元。
四、被告蔡顯美、蔡旻哲則以：不同意原告之請求等語，做為答
    辯。
五、被告蔡顯註則未於言詞辯論期日到場，亦未提出書狀作何聲
    明陳述。　　
六、得心證之理由：
　㈠按債權契約為特定人間之權利義務關係，除法律另有規定外
    ，僅於締約當事人間發生拘束力，基於債之相對性原則，僅
    債權人得向債務人請求給付（最高法院110年度台上字第263
    3號判決意旨參照）；債之契約，除有特別情事外，其效力
    不及於契約以外之第三人（最高法院110年度台上字第2511
    號判決意旨參照）；債權債務之主體，應以締結契約之當事
    人為準（最高法院110年度台上字第1963號判決意旨參照）
    。次按民事訴訟採辯論主義，舉凡法院判決之範圍及判決基
    礎之訴訟資料，均應以當事人之所聲明及所主張者為限（最
    高法院110年度台上字第2131號判決意旨參照）；民事訴訟
    採不干涉主義，凡當事人所未聲明之利益，不得歸之於當事
    人，所未提出之事實及證據，亦不得斟酌之，此觀民事訴訟
    法第388條規定自明（最高法院109年度台上字第2516號判決
    意旨參照）。又當事人主張有利於己之事實者，就其事實有
    舉證之責任，但法律別有規定，或依其情形顯失公平者，不
    在此限，民事訴訟法第277條定有明文；民事訴訟如係由原
    告主張權利者，應先由原告負舉證之責，若原告先不能舉證
    ，以證實自己主張之事實為真實，則被告就其抗辯事實即令
    不能舉證，或其所舉證據尚有疵累，亦應駁回原告之請求（
    最高法院110年度台上字第1096號、109年度台上字第123號
    、108年度台上字第129號判決意旨參照）。
　㈡原告主張其與被告蔡顯註簽訂系爭租約（見本院卷第86頁）
    ，並提出系爭租約為憑（見本院卷第13頁、第89頁至第115
    頁），兩造均不爭執（見本院卷第86頁至第87頁），依前開
    聲明拘束性原則及債之相對性原則，系爭租約既係原告與被
    告蔡顯註所簽立，由原告將系爭房屋出租予被告蔡顯註，而
    被告蔡顯美、蔡旻哲均非系爭租約之承租人，則原告主張依
    系爭租約約定，請求被告蔡顯美、蔡旻哲共同給付自107年1
    月至同年4月，共計4個月之租金100,000元云云（見本院卷
    第86頁），依債之相對性原則，於法即有未合，不應准許。
    　
　㈢另原告請求被告蔡顯註共同給付自107年1月至同年4月，共計
    4個月之租金100,000元（計算式：每月25,000元×4個月＝100
    ,000元）部分（見本院卷第86頁），固有系爭租約可參，惟
    觀諸系爭租約租賃期間係自107年1月1日起至110年12月31日
    止（見本院卷第13頁、第91頁），而原告於起訴狀亦自承：
    「被告蔡顯註於簽訂系爭租約後，不知為何沒有使用就將系
    爭房屋轉給被告蔡顯美使用做生意，而被告蔡顯美再將系爭
    房屋租給他兒子即被告蔡旻哲使用，因被告蔡顯美與蔡旻哲
    只給付1年租金，1年後就不付了」等語（見本院卷第11頁）
    ，足見原告就系爭房屋於107年1月1日出租後，已有收受1年
    份租金，亦即系爭租約自107年1月1日起至107年12月31日止
    之租金，原告已收訖無訛，縱使其後自108年1月起，原告即
    未再收到任何租金情事屬實，然依聲明拘束性原則及舉證責
    任分配原則，原告起訴請求被告蔡顯註給付自107年1月至同
    年4月，共計4個月之租金100,000元云云（見本院卷第86頁
    ），於法亦有未合，不應准許。
七、綜上所述，原告起訴請求被告應共同給付原告100,000元，
    為無理由，應予駁回。
八、本件事證已臻明確，兩造其餘攻擊防禦及證據方法，於本判
    決結果不生影響，爰不一一論述。　　　
九、訴訟費用負擔之依據：民事訴訟法第78條。本件訴訟費用額
    ，依後附計算書確定如主文所示金額。
中　　華　　民　　國　　111 　年　　3 　　月　　29　　日
                  臺北簡易庭  　法　官　詹慶堂
計算書：
項　　　　目             金　額（新臺幣）     　　備　註
第一審裁判費   　 　　   1,000元
合　　　　計　　　       1,000元 
以上正本證明與原本無異。
如不服本判決，應於判決送達後20日內向本院提出上訴狀（須按
他造當事人之人數附繕本）。如委任律師提起上訴者，應一併繳
納上訴審裁判費。 
中　　華　　民　　國　　111 　年　　3 　　月　　29　　日
                                書記官  馬正道
附錄：
一、民事訴訟法第436條之24第2項：
    對於小額程序之第一審裁判上訴或抗告，非以其違背法令為
    理由，不得為之。
二、民事訴訟法第436條之25：
    上訴狀內應記載上訴理由，表明下列各款事項：
    ㈠原判決所違背之法令及其具體內容。
    ㈡依訴訟資料可認為原判決有違背法令之具體事實。 
三、民事訴訟法第436條之32條第2項：
　　第438條至第445條、第448條至第450條、第454條、第455條
    、第459條、第462條、第463條、第468條、第469條第1款至
    第5款、第471條至第473條及第475條第1項之規定，於小額
    事件之上訴程序準用之。